【裁判字號】    97,上訴,226
【裁判日期】    970227
【裁判案由】    毒品危害防制條例
【裁判全文】
臺灣高等法院臺中分院刑事判決         97年度上訴字第226號
上  訴  人
即  被  告  乙○
上列上訴人因毒品危害防制條例案件，不服臺灣臺中地方法院96
年度訴字第3562號中華民國96年11月30日第一審判決（起訴案號
：臺灣臺中地方法院檢察署96年度毒偵字第5179號），提起上訴
，本院判決如下：
    主  文
上訴駁回。
    事  實
一、乙○前因恐嚇案件，經原審法院判處有期徒刑四月確定，入
    監執行後，於民國九十四年三月十八日易科罰金執行完畢。
    又於九十四年間因施用毒品案件，經依原審法院裁定令入戒
    治處所施以強制戒治，期間為六個月以上，至無繼續強制戒
    治之必要為止，但最長不得逾一年，經送往臺灣臺中戒治所
    執行強制戒治已屆滿六個月以上，且經評估認無繼續強制戒
    治之必要，已於九十六年四月十四執行完畢釋放。詎乙○仍
    不知悔悟，於前開強制戒治執行完畢釋放後五年內，基於施
    用第一級毒品海洛因之犯意，於九十六年九月十六日十六時
    三十分，在臺中縣太平市○○○街五六號住處，以將海洛因
    摻入香煙內點燃後吸其煙氣之方式，施用第一級毒品海洛因
    一次。另基於施用第二級毒品甲基安非他命之犯意，於九十
    六年九月十八日十二時，在臺中縣太平市○○○街五六號住
    處，以將甲基安非他命置於玻璃球吸食器內點火燒烤後吸其
    煙氣之方式，施用第二級毒品甲基安非他命一次。嗣經警於
    九十六年九月十八日十五時，在臺中縣太平市○○○街五六
    號查獲，扣得其持有之第一級毒品海洛因十四包（驗餘淨重
    合計二‧一○三二公克），並於該日十六時三十六分至十七
    時，在臺中市警察局第二分局永興派出所詢問期間，經員警
    採尿（代號B-09-31-01）送驗結果呈嗎啡、甲基安非他命陽
    性反應；又於移送台灣台中地方法院檢察署前之同日十七時
    許，在台中市警察局第二分局，再以其為毒品列管人口，對
    其採尿送驗（檢體編號 BＺ00000000000），結果均呈嗎啡、
    甲基安非他命陽性反應。
二、案經臺中市警察局第二分局報請臺灣臺中地方法院檢察署檢
    察官偵查起訴。
    理  由
一、訊據上訴人即被告乙○對於前揭犯罪事實均坦承不諱，且被
    告為警查獲後，先後經臺中市警察局第二分局永興派出所、
    臺中市警察局第二分局對其採集尿液，經以氣相層析質譜儀
    （即ＧＣ／ＭＳ）方法檢驗結果，確均呈第一級毒品海洛因
    於人體代謝後之嗎啡陽性反應，及第二級毒品甲基安非他命
    於人體代謝後之甲基安非他命陽性反應等情，並有台中市警
    察局第二分局委託鑑驗代號（代號B-09-31-01）與真實姓名
    對照表、中山醫學大學附設醫院檢驗科藥物檢測中心尿液檢
    驗報告（原始編號B-09-31-01）各一份（見本案警卷第十四
    頁、毒偵字第五一七九號卷第十四頁），及採集尿液鑑定同
    意書、中山醫學大學附設醫院檢驗科藥物檢測中心尿液檢驗
    報告（原始編號 BＺ00000000000）、應受尿液檢驗人尿液檢
    體採集送驗紀錄表各一份（檢體編號 BＺ00000000000）在卷
    可稽（見併案卷警卷）；復有扣案之第一級毒品海洛因十四
    包（驗餘淨重合計二‧一○三二公克）可資佐證。且扣案之
    前開十四包白粉狀物品業經行政院衛生署草屯療養院鑑定結
    果，均含第一級毒品海洛因成分，亦有該院草療鑑字第○九
    六○○○七五○二號鑑定書（見原審卷第二一至二四頁）在
    卷可稽，被告自白核與事實相符，自堪憑採。次查，被告曾
    於九十四年間因施用毒品案件，經依原審法院裁定令入戒治
    處所施以強制戒治，期間為六個月以上，至無繼續強制戒治
    之必要為止，但最長不得逾一年，經送往臺灣臺中戒治所執
    行強制戒治已屆滿六個月以上，且經評估認無繼續強制戒治
    之必要，已於九十六年四月十四執行完畢釋放等情，有臺灣
    高等法院被告前案紀錄表及臺灣臺中地方法院檢察署刑案資
    料查註紀錄表各一份在卷可按，其於強制戒治執行完畢釋放
    後五年內再犯本件施用第一、二級毒品罪，依毒品危害防制
    條例第二十三條第二項之規定，即應依法追訴。本件被告犯
    罪事證已臻明確，其犯行堪以認定，自應依法論科。
二、核被告所為，係犯毒品危害防制條例第十條第一項之施用第
    一級毒品罪及同條例第十條第二項之施用第二級毒品罪。被
    告為供施用而持有第一、二級毒品，其持有第一、二級毒品
    之低度行為，已分別為施用第一、二級毒品之高度行為所吸
    收，均不另論罪。被告所犯施用第一級毒品罪及施用第二級
    毒品罪間，犯意各別，罪名不同，應予分論併罰。又查，被
    告前因恐嚇案件，經原審法院判處有期徒刑四月確定，入監
    執行後，於民國九十四年三月十八日易科罰金執行完畢等情
    ，有臺灣高等法院被告前案紀錄表、在監在押全國紀錄表在
    卷可按，其於受有期徒刑執行完畢後五年以內，故意再犯本
    件有期徒刑以上之刑之罪，為累犯，均應依刑法第四十七條
    第一項之規定加重其刑。又查，台灣台中地方法院檢察署96
    年度毒偵字第六七九六號被告乙○毒品危害防制條例案件併
    辦意旨略稱：被告於九十六年九月十八日十七時許起回溯三
    、四內之某時，在不詳處所，分別施用第一級毒品海洛因與
    第二級毒品甲基安非他命各一次，嗣於九十六年九月十八日
    十七時許，接受警方通知至臺中市警察局第二分局採尿送驗
    ，結果呈嗎啡、甲基安非他命，認被告此部分行為與經起訴
    部分之行為係基於同一犯意接續為之，為實質上一罪，核為
    同一案件，依審判不可分法理，而移請本院併辦等語。經查
    ，本件被告經警於九十六年九月十八日十五時，在臺中縣太
    平市○○○街五六號查獲，扣得其持有之第一級毒品海洛因
    十四包（驗餘淨重合計二‧一○三二公克），並於該日十六
    時三十六分至十七時，在臺中市警察局第二分局永興派出所
    詢問期間，經員警採尿（代號B-09-31-01）送驗結果呈嗎啡
    、甲基安非他命陽性反應；又於移送台灣台中地方法院檢察
    署前之同日十七時許，在台中市警察局第二分局，再以其為
    毒品列管人口，對其採尿送驗（檢體編號 BＺ00000000000）
    ，結果呈嗎啡、甲基安非他命陽性反應，已如前述。被告為
    警查獲後經不同機關之員警兩次採尿，其間相隔數分鐘至數
    十分鐘，送驗結果均呈嗎啡、甲基安非他命陽性反應，僅足
    以證明被告確有於事實欄所載時、地，有分別施用海洛因、
    甲基安非他命各一次之行為，尚不足以認被告係於不同時地
    各有二次施用海洛因、甲基安非他命之行為，併案意旨認被
    告除有起訴書所載之施用海洛因、甲基安非他命各一次之行
    為外，另在併案意旨所載時、地，再有施用海洛因、甲基安
    非他命各一次之行為，自有誤會，併案事實與公訴事實應屬
    同一犯罪事實，本院自得予以審理，附予敘明。
三、原審因而適用毒品危害防制條例第十條第一項、第二項、第
    十八條第一項前段，刑法第十一條、第四十七條第一項、第
    五十一條第五款等規定，並審酌被告前因施用毒品犯行曾經
    強制戒治，竟又再施用毒品不輟，無視於毒品對於自身健康
    之戕害及國家對於杜絕毒品犯罪之禁令，並其事後坦承犯行
    ，再本於施用毒品犯罪之人，亦為「病人」之考量等一切情
    狀，分別就其施用第一級毒品罪部分，處有期徒刑一年，另
    就其施用第二級毒品罪部分，處有期徒刑五月，並定其應執
    行之刑為有期徒刑一年三月；復敘明扣案之第一級毒品海洛
    因十四包（驗餘淨重合計二‧一○三二公克），確為第一級
    毒品海洛因無誤，業據被告供陳明確，並有前開鑑定書一份
    在卷可稽，為毒品危害防制條例第二條第二項第一款所指之
    第一級毒品（該等海洛因之外包裝因有海洛殘留，難以析離
    ，亦應認屬第一級毒品〈按調查局鑑定時雖對外包裝秤重，
    但實際上包裝袋內仍有海洛因之殘留，有該局93 年3月19日
    調科壹字第 09300113060號函可參〉，併予敘明），依同條
    例第十八條第一項前段規定，不問屬於犯人與否，宣告沒收
    銷燬之。核原判決認事用法均無違誤，量刑亦稱妥適。被告
    上訴意旨請求從輕量刑，意謂原判決量刑過重，指摘原判決
    不當，為無理由；上訴意旨又稱：其於本案後之九十六年十
    二月五日（非前揭併案意旨所載時間），再因施用海洛因遭
    警查獲，請能與本案併案審理云云。經查，被告固自承有上
    訴意旨所指施用第一級毒品海洛因之事實，惟本案被告施用
    海洛因之時間為九十六年九月十六日，與上訴意旨所載施用
    海洛因時間九十六年十二月五日，其間相距二個多月，且查
    無任何證據足資證明被告有接續施用海洛因之情形，故上開
    上訴意旨所指施用海洛因之犯行與本案經起訴論罪部分之犯
    行間，明顯可分而具有獨立性，難認合於「接續犯」之要件
    ，非本案起訴效力所及，自屬無從併案審理，被告此部分之
    上訴亦非有理由。本件被告之上訴，應予駁回。
據上論結，應依刑事訴訟法第三百六十八條，判決如主文。
本案經檢察官甲○○到庭執行職務。
中    華    民    國    97    年    2     月    27    日
            刑事第四庭    審判長法  官  洪  耀  宗
                                法  官  陳  欣  安
                                法  官  江  德  千
上列正本證明與原本無異。
施用第一級毒品部分得上訴。
施用第二級毒品部分不得上訴。
如不服本判決應於收受送達後十日內向本院提出上訴書狀，其未
敘述上訴之理由者並得於提起上訴後十日內向本院補提理由書 (
均須按他造當事人之人數附繕本)。
                                書記官  吳  麗  琴
中    華    民    國    97    年    2     月    27    日
【附錄論罪科刑法條】
毒品危害防制條例第十條：
施用第一級毒品者，處六月以上五年以下有期徒刑。
施用第二級毒品者，處三年以下有期徒刑。


司法院資訊處製作；財團法人民間司法改革基金會備份。
